臺灣臺南地方法院刑事判決
111年度易字第699號
公  訴  人  臺灣臺南地方檢察署檢察官
被      告  吳旗龍


上列被告因竊盜案件，經檢察官提起公訴（111年度偵字第9783
號），被告就被訴事實為有罪之陳述，本院裁定進行簡式審判程
序，判決如下：
    主  文
吳旗龍犯竊盜罪，處有期徒刑肆月，如易科罰金，以新臺幣壹仟
元折算壹日。 
未扣案之犯罪所得現金新臺幣伍佰元、菲律賓幣壹仟元均沒收，
於全部或一部不能沒收或不宜執行沒收時，追徵其價額。
    事實及理由
一、本件除應於犯罪事實欄所載「車牌號碼000-0000號」更正為
    「車牌號碼000-0000號」，及證據欄補充：「被告吳旗龍於
    本院審理時之自白」外，其餘之犯罪事實及證據均引用本件
    起訴書之記載（如附件）。
二、核被告所為，係犯刑法第320條第1項之竊盜罪。爰審酌被告
    前於民國109年間因侵入住宅竊盜犯行，經法院判處有期徒
    刑7月確定並執行完畢，卻仍不思警惕，顯見其未能自前案
    記取教訓，復參酌告訴人所受財產損失，被告於本院審理時
    坦承犯行之犯後態度，及被告自陳國中畢業、離婚、撫養1
    名未成年兒子、從事土水工作、需照料呈現類植物人狀態之
    父親等一切情狀，量處如主文所示之刑，及諭知易科罰金之
    折算標準。
三、被告所竊現金新臺幣500元、菲律賓幣1,000元，雖未扣案，
    仍應依刑法第38條之1第1項前段規定宣告沒收之，且依同條
    第3項規定，於全部或一部不能沒收或不宜執行沒收時，追
    徵其價額。再者，健保卡及菲律賓證件等物具有個人專屬性
    ，且若經告訴人申請補發後即失去功用，難謂對他人具有財
    產上價值，已不具刑法上之重要性，為免執行之困難，故依
    刑法第38條之2第2項之規定，不予宣告沒收或追徵。另被告
    所竊包包，已遭被告任意丟棄，業據被告供承在卷，倘不能
    沒收，為進行價額認定估算，勢必先行確認原物之狀況，或
    有函詢各相關公司、機關以取得估算基礎之必要，過程即需
    耗費相當時日及訴訟資源，而上開物品屬動產，價值會隨時
    間經過折舊，縱嗣後順利予以沒收或追徵價額，所取得之利
    益應甚微量，故在本案中為宣告沒收、追徵價額進行之調查
    程序，與欲達成之目的顯不相當，不具實益，益難認具刑法
    上之重要性，是參酌刑法第38條之2第2項規定，爰不予宣告
    沒收。又被告所竊菲律賓幣2,000元、威秀電影票4張，業經
    告訴人領回，依刑法第38條之1第5項之規定，自不予宣告沒
    收之。　　
據上論斷，應依刑事訴訟法第273條之1第1項、第299條第1項前
段、第310條之2、第454條第2項，判決如主文。
本案經檢察官白覲毓偵查起訴、檢察官莊士嶔到庭執行職務。
中　　華　　民　　國　　111 　年　　7 　　月　　21　　日
　　　　　　　　　刑事第十五庭  法　官　莊政達
以上正本證明與原本無異。
如不服本判決應於收受本判決後20日內向本院提出上訴書狀，並
應敘述具體理由。其未敘述上訴理由者，應於上訴期間屆滿後20
日內向本院補提理由書狀（均須按他造當事人之人數附繕本）「
切勿逕送上級法院」。 
  　　　　　　　　　　　　　　　書記官　歐慧琪
中　　華　　民　　國　　111 　年　　7 　　月　　21　　日
附錄本案論罪科刑法條：
中華民國刑法第320條
意圖為自己或第三人不法之所有，而竊取他人之動產者，為竊盜
罪，處5年以下有期徒刑、拘役或50萬元以下罰金。
意圖為自己或第三人不法之利益，而竊佔他人之不動產者，依前
項之規定處斷。
前二項之未遂犯罰之。

【附件】
臺灣臺南地方檢察署檢察官起訴書
                                     111年度偵字第9783號
　　被　　　告　吳旗龍　男　00歲（民國00年0月00日生）
　　　　　　　　　　　　住○○市○○區○○里0鄰○○路00
　　　　　　　　　　　　巷0弄0號
　　　　　　　　　　　　國民身分證統一編號：Z000000000號
上列被告因竊盜案件，已經偵查終結，認應提起公訴，茲將犯罪
事實及證據並所犯法條分敘如下：
　　　　犯罪事實
一、吳旗龍意圖為自己不法之所有，基於竊盜之犯意，於民國11
    1年3月4日上午10時許，騎乘車牌號碼000-0000號機車，到
    臺南市○○區○○路0段000號統一超商外，見ODRON JOSIEFIL B
    ACULI(中文譯名：喬西菲，下稱喬西菲)所有放置在其電動
    自行車掛鈎上之提袋內紅色皮夾(內含新臺幣【下同】500元
    、菲律賓幣3千元、健保卡、菲律賓證件及威秀電影票4張)
    無人看管，徒手竊取之，得手後騎乘上開機車離去。
二、案經喬西菲訴由臺南市政府警察局第三分局報告偵辦。
　　　　證據並所犯法條
一、證據清單及待證事實：
編號 證據名稱 待證事實 1 被告吳旗龍於警詢及偵查中之供述 證明被告於上開時、地騎乘上開機車到場，見告訴人喬西菲放置在電動自行車掛鈎上之提袋無人看管，徒手竊取提袋內紅色皮夾，為警查獲後並已返還告訴人菲律賓2千元及威秀電影片4張之事實。 2 證人即告訴人喬西菲於警詢中之指證 證明告訴人喬西菲於上開時、地遭被告竊取放置在電動自行車腳踏墊上提袋內皮夾，內有500元、菲律賓幣3千元、健保卡、菲律賓證件及威秀電影票4張之事實。 3 臺南市政府警察局第三分局扣押筆錄暨扣押物品目錄表、贓物認領保管單、監視器畫面及現場照片共41張、監視器影像光碟1片 證明被告於上開時、地徒手竊取告訴人掛在電動自行車上之提袋內皮夾，被告並已返還告訴人菲律賓2千元及威秀電影片4張之事實。 
二、核被告所為，係犯刑法第320條第1項之竊盜罪嫌。未扣案之
    犯罪所得請依刑法第38條之1第1項前段、第3項之規定宣告
    沒收，並於全部或一部不能沒收或不宜執行沒收時，追徵其
    價額。
三、依刑事訴訟法第251條第1項提起公訴。
　　此　致
臺灣臺南地方法院
中　　華　　民　　國　 111　　年　　5 　　月　　27　　日
                               檢察官　白覲毓
本件證明與原本無異
中　　華　　民　　國　 111　　年　　6 　　月　　7 　　日
                              書記官   王柔驊